# 哪些审计报告可以只有一名注册会计师签名盖章？

提问人：muzi54 时间：2021-07-02 23:33:06
现在看到了一些联合体出具的审计报告，报告只有一名注册会计师签名盖章。求指点：哪些审计报告可以只有一名注册会计师签名盖章？

回答人：chenyiwei
理论上不应存在这个情况。自从《关于注册会计师在审计报告上签名盖章有关问题的通知》（财会[2001]1035号）实施开始，审计报告就至少需由2 名CPA签名并盖章，至今已经 20 年了。